臺灣士林地方法院刑事判決　　　　　　　96年度易字第1317號
公　訴　人　臺灣士林地方法院檢察署檢察官
被　　　告　甲○○
上列被告因竊盜案件，經檢察官提起公訴（96年度偵字第7710號
），本院判決如下：
    主　文
甲○○共同攜帶兇器竊盜，累犯，處有期徒刑柒月。扣案之工具
鐵鋸、扳手、斜口鉗、老虎鉗、十字起子各壹支均沒收。
　　事  實
一、甲○○前因竊盜案件，於民國92年7 月30日經臺灣板橋地方
    法院以92年度易字第500 號判處有期徒刑5 月，於93年7 月
    18日縮刑期滿執行完畢。詎仍不知悔改，與乙○○（另結）
    基於為自己不法所有之犯意聯絡，共同攜帶可作為兇器使用
    之鐵鋸、扳手、斜口鉗、老虎鉗、十字起子等工具各一支，
    於96年6 月18日15時許，騎機車至臺北市○○區○○街2 段
    臨227 號，趁丙○○管有廢棄工廠無人之際，開門進入其內
    ，並持上開工具將工廠窗戶之不鏽鋼框架（共7 個，價值約
    新臺幣21,000元）予以拆解、鋸成條狀後加以捆綁得手，為
    丙○○發現後報警查獲，並扣得上開被告等所有之行竊工具
    乙批。
二、案經廖慈惠訴由臺北市政府警察局南港分局報告臺灣士林地
    方法院檢察署檢察官偵查起訴。
    理　由
一、訊據被告甲○○雖不否認竊盜，惟辯稱：是乙○○叫我去的
    ，我沒有帶鐵鋸、扳手、老虎鉗等工具到現場，那些工具本
    來就在工廠裡面，我也沒有使用那些工具行竊；我們一進去
    ，已經有工廠之門窗不鏽鋼條在地上，我們就撿一撿，綁起
    來云云。然查，上揭事實，業經丙○○到庭證述綦詳，諸如
    ：我的住處離臺北市○○區○○街2 段臨227 號工廠差不多
    五十公尺，該工廠是由我看管，96年6 月18日下午3 時多，
    是我先發現被告的摩托車停在工廠前面，兩台機車都在，我
    工廠側門則關著，我開側門伸頭進去看，有聽到聲音，我不
    敢進去沒有驚動，就報警請警察上來抓他們，大約隔五分鐘
    就有二個警察來，我開側門讓警察進去把他們帶走，我也有
    跟著進去。工廠旁邊靠溪邊處有鐵欄杆的鐵窗，被鋸斷七個
    窗戶的欄杆，每個窗戶有七、八支白鐵欄杆。也有看到扣案
    的鋸子等工具，另一位比較高的被告有承認工具是他帶來的
    ，白鐵欄杆也是他們拆的，被鋸下來的白鐵欄杆都是新的鋸
    痕，且已經綑綁了二捆，一捆大約一、二十根，其他還散放
    在旁邊，他跟我說不知道那間工廠有人管理，要賠償我錢，
    叫我不要告他，但是警察都來了，我怎麼可能不告他等語。
    查該工廠內不鏽鋼欄杆框架原固定在窗戶上，已經被害人證
    述明確，該窗戶框架如不利用工具實難將其拆解，而依現場
    扣案之鐵鋸、扳手、斜口鉗、老虎鉗、十字起子等工具以觀
    ，正係拆解該等窗戶不鏽鋼框架之利器，被告有與乙○○共
    同攜帶該等工具行竊可以認定，所辯將原來散落地上的不鏽
    鋼條予以檢拾綑綁云云，與被害人供述不符，且違經驗法則
    ，顯屬避重就輕之詞，不可採信。查被告與乙○○共同竊取
    7 個窗戶的不鏽鋼框架，業已拆解、綑綁完成，應已移入支
    配得手，為竊盜既遂，且係人、贓、作案工具俱獲的現行犯
    ，並經證人即被害人丙○○於警詢及本院審理中證述在卷，
    又有臺北市政府警察局南港分局扣押物品目錄表、贓物認領
    保管單、犯罪現場彩色照片4 幀（見偵查卷第28、31至33頁
    ）附卷可稽，事證明確，被告犯行可以認定，應依法論科。
二、按刑法第321 條第1 項第3 款之攜帶兇器竊盜罪，所稱兇器
    ，其種類並無限制，凡客觀上足對人之生命、身體、安全構
    成威脅，具有危險性之兇器均屬之，且祇須行竊時攜帶此種
    具有危險性之兇器為已足，並不以攜帶之初有行兇之意圖為
    必要，最高法院79年臺上字第5253號判例可為參照。查，被
    告所持以行竊之鐵鋸、扳手、斜口鉗、老虎鉗、十字起子等
    工具，均質地堅硬，客觀上已足對人之生命、身體、安全構
    成威脅，具有危險性，自屬刑法第321 條第1 項第3 款所稱
    之兇器無疑。核被告所為係犯刑法第321 條第1 項第3 款之
    攜帶兇器竊盜罪。被告與乙○○間，就上開犯罪之實行，有
    犯意聯絡及行為分擔，為共同正犯。又被告有如事實欄所載
    之科刑執行情形，有臺灣高等法院被告前案紀錄表附卷可參
    ，其於有期徒刑執行完畢5 年內，再故意犯有期徒刑以上罪
    ，應依刑法第47條第1 項累犯之規定加重其刑。爰審酌被告
    前有竊盜前科，且年輕力壯，理應奮發向上改過自新，竟思
    不勞而獲，見有利可圖即心起貪念，竊取他人財物，素行不
    佳，及其犯後態度，並犯罪之動機、目的、手段，學歷為國
    小畢業，家中有身心障礙之妻子待其扶養等一切情狀，量處
    如主文所示之刑。另扣案之行竊工具即鐵鋸、扳手、斜口鉗
    、老虎鉗、十字起子各壹支，被告等雖否認渠等所有，惟證
    人丙○○證述乙○○當場對其承認為渠所有在案，且係供被
    告等犯罪所用之物，爰併予宣告沒收。
三、本件被告乙○○傳喚未到，另結。
據上論斷，依刑事訴訟法第299 條第1 項前段，刑法第321 條第
1項第3款、第28條、第47條第1項、第38條第1項第2款，判決如
主文。
本案經檢察官徐名駒到庭執行職務。
中　　華　　民　　國　　96　　年　　11　　月　　8　　日
　　　　　　      刑事第一庭法　官　林清吉
如不服本判決，應於判決送達後10日內向本院提出上訴書狀，其
未敘述上訴之理由者並得於提起上訴後20日內向本院補提理由書
（均須按他造當事人之人數附繕本）。
                            書記官  張茹茵
中　　華　　民　　國　　96　　年　　11 　 月　　8  　日
附錄本件論罪科刑法條全文：
中華民國刑法第321 條（加重竊盜罪）
犯竊盜罪而有左列情形之一者，處6 月以上、5 年以下有期徒刑
：
一、於夜間侵入住宅或有人居住之建築物、船艦或隱匿其內而犯
    之者。
二、毀越門扇、牆垣或其他安全設備而犯之者。
三、攜帶兇器而犯之者。
四、結夥3 人以上而犯之者。
五、乘火災、水災或其他災害之際而犯之者。
六、在車站或埠頭而犯之者。
前項之未遂犯罰之。
